Inventaris van het archief van het Ministerie van Waterstaat: Directie van de Waterstaat (DW), 1930-1949
Nationaal Archief, Den Haag
- Stukken gelicht uit dossiers 1-651, 2.
  - Roosendaal, Rijksweg 17; --- Moerdijk [dossiers 301, 342, 387] [portefeuille nr. 84-1]., 1931-1940; 1812
  - Roosendaal, Rijksweg 56; rondweg om [dossier 301] [portefeuille nr. 82-1]., 1932-1943; 1808
  - Rotterdam, --- tunnel [dossier 79] [portefeuille nr. 57-1]., 1930-1935; 1776
  - Rotterdam, --- tunnel [dossier 79] [portefeuille nr. 58-1]., 1935-1936; 1778
  - Rotterdam, --- tunnel [dossier 79] [portefeuille nr. 59-1]., 1937-1938; 1779
  - Rotterdam, --- tunnel [dossier 79] [portefeuille nr. 59-2]., 1938-1943; 1780
  - Rotterdam, Rijksweg 19; --- Barendrecht-Numansdorp [dossier 303] [portefeuille nr. 102-3]., 1935-1947; 1839
  - Rotterdam (hoflaan), subsidie in onderhoud van de weg --- Gouda [dossier 303] [portefeuille nr. 103-1]., 1930-1948; 1840
  - Rotterdamse Schie, Rijksweg 13; overbrugging --- [dossier 303] [portefeuille nr. 100-1]., 1930-1935; 1833
  - Rotterdamse Waterweg, bijdrage door de gemeente Rotterdam in kosten verbeteren [dossier 79] [portefeuille nr. 60-1]., 1935-1937; 1781
  - Rijksbijdragen, --- provinciale veren over de Westerschelde [dossiers 10, 24, 374] [portefeuille nr. 158A-1]., 1945-1948; 1915
  - Rijkselectriciteitswerken, uitgaven --- van het kanaal Gent-Terneuzen te terneuzen [dossiers 3, 52, 65] [portefeuille nr. 41-3]., 1938-1947; 1757
  - Rijksgebouwendienst, werkzaamheden te verrichten door tussenkomst van de --- [dossier 352] [portefeuille nr. 154-3]., 1941-1949; 1907
  - Rijksgeneeskundige dienst, aanwijzing van en adreslijst van controlerende geneesheren, keuringsformulieren --- [dossier 345] [portefeuille nr. 147-2]., 1940-1948; 1899
  - Rijkswaterstaatsdienst, indeling van de --- [dossiers 30, 74, 78, 342, 346, 348] [portefeuille nr. 153-1]., 1930-1948; 1905
  - Rijksweg 1, ---; Amsterdam-Eemnes [dossiers 304, 306] [portefeuille nr. 109-1]., 1934-1938; 1847
  - Rijksweg 1, ---; Amsterdam-Eemnes [dossier 304] [portefeuille nr. 109-2]., 1939-1946; 1848
  - Rijksweg 1, ---; Amsterdam-Laren-Baarn-Hoevelaken, verbetering kruising Baarn [dossier 304] [portefeuille nr. 110-1]., 1930-1935; 1849
  - Rijksweg 2, ---; Amsterdam-Utrecht [dossier 304] [portefeuille nr. 110-2]., 1931-1939; 1849
  - Rijksweg 2, Amsterdam-Utrecht, brug over de Amstel [dossiers 306, 312] [portefeuille nr. 113-1]., 1937-1948; 1852
  - Rijksweg 2, zandwinning uit de Mooie Nel voor --- [dossier 651] [portefeuille nr. 175-3]., 1942-1943; 1940
  - Rijksweg 3, onteigening ten behoeve van --- [dossier ....] [portefeuille nr. 178-1]., 1932; 1943
  - Rijkswegen 3 en 12, ---; toegangsweg naar Gouda, bouw tunnel Ridder van Katsweg [dossier 303] [portefeuille nr. 101-2]., 1934-1940; 1836
  - Rijksweg 4, ---; verkeerssituatie viaduct Zijdelaan te Wassenaar [dossiers 52, 303] [portefeuille nr. 104-1]., 1942-1949; 1841
  - Rijksweg 4, ---; Amsterdam-Sassenheim, verbeteren Sloterweg door Amsterdam [dossier 304] [portefeuille nr. 112-1]., 1938-1949; 1851
  - Rijksweg 4A, onteigening ten behoeve van [dossier ....] [portefeuille nr. 179-1]., 1938; 1944
  - Rijkswegen 4A en 4B, --- [dossiers 303, 312] [portefeuille nr. 195-1]., 1937-1949; 1842
  - Rijksweg 6, ---; Amsterdam-Velsen, aansluiting bij Amsterdam [dossier 304] [portefeuille nr. 111-1]., 1931-1941; 1850
  - Rijksweg 7, ---; Amsterdam-Den Oever gedeelte Het Slochter-Oosthuizen [dossier 304] [portefeuille nr. 111-2]., 1938-1939; 1850
  - Rijksweg 7, ---; Amsterdam-Wieringen [dossier 304] [portefeuille nr. 114-2]., 1930-1936; 1853
  - Rijksweg 9, ---; Haarlem-Velsen-Alkmaar, verlegging om Beverwijk wegens bouw tunnel Velsen [dossier 304] [portefeuille nr. 107-1]., 1934-1941; 1844
  - Rijksweg 9, ---; gedeelte Afsluitdijk-Leeuwarden, wegverlegging om Harlingen [dossier 307] [portefeuille nr. 117-1]., 1932-1948; 1856
  - Rijksweg 12, ---; gedeelte in Gelderland, schema's van kunstwerken [dossier 307] [portefeuille nr. 97-1]., 1941-1942; 1830
  - Rijksweg 12, ---; aanleg autosnelweg Arnhem-Duitse grens [dossier 302] [portefeuille nr. 98-1]., 1940-1941; 1831
  - Rijksweg 12, ---; ruilverkaveling Bodegraven [dossier 303] [portefeuille nr. 102-1]., 1935-1941; 1838
  - Rijksweg 13, ---; overbrugging Rotterdamse Schie [dossier 303] [portefeuille nr. 100-1]., 1930-1955; 1833
  - Rijksweg 13, ---; vernieuwing Hoornbrug te Rijswijk [dossier 303] [portefeuille nr. 101-1]., 1930-1938; 1836
  - Rijksweg 15, ---; ruilverkaveling Papendrecht [dossier 303] [portefeuille nr. 102-2]., 1937-1941; 1839
  - Rijksweg 16, ---; Moerdijk-Princenhagemet verbinding noordelijke rondweg om Breda [dossier 301] [portefeuille nr. 83-1]., 1935-1939; 1810
  - Rijksweg 16, ---; aanleg van noordelijke rondweg om Breda (Rijksweg 62) naar --- [dossier 301] [portefeuille nr. 92-4]., 1937-1943; 1824
  - Rijksweg 16, ---; aftakking Moerdijkbrug-Zuid (tunnel bij de Valbrug te Beek) [dossier 301] [portefeuille nr. 92-5]., 1942-1948; 1824
  - Rijksweg 16, ---; bouw gemaal en afdamming Kreekxhaven Rotterdam [dossiers 45, 303] [portefeuille nr. 104-2]., 1939-1944; 1841
  - Rijksweg 17, ---; Roosendaal-Moerdijk en Rijksweg 18 Steenbergen-St. Philipsland [dossiers 301, 342, 387] [portefeuille nr. 84-1]., 1931-1940; 1812
  - Rijksweg 18, ---; Steenbergen-St. Philipsland en Rijksweg 17 Roosendaal-Moerdijk [dossiers 301, 342, 387] [portefeuille nr. 84-1]., 1812
  - Rijksweg 18, ---; Zierikzee-Zijpe-St. Philipsland- Steenbergen, verbeteren gedeelten Schouwen en op St. Philipsland [dossier 305] [portefeuille nr. 115-1]., 1932-1948; 1854
  - Rijksweg 19, ---; Rotterdam-Barendrecht-Numansdorp [dossier 303] [portefeuille nr. 102-3]., 1935-1947; 1839
  - Rijksweg 25, ---; Zeist-De Grebbe-Arnhem [dossiers 302, 306] [portefeuille nr. 99-1]., 1939-1947; 1832
  - Rijksweg 25, ---; traverse Rhenen [dossier 306] [portefeuille nr. 116-1]., 1940-1948; 1855
  - Rijksweg 26, ---; bouw onderdoorgangen in spoorlijn te Orthen in verband met verlegging [dossier 301] [portefeuille nr. 90-2]., 1933-1939; 1820
  - Rijksweg 26, ---; bouw brug over de Linge te Geldermalsen [dossier 302] [portefeuille nr. 93-1]., 1932-1939; 1825
  - Rijksweg 26, ---; gedeelte Vianen-Waardenburg [dossier 302] [portefeuille nr. 97-2]., 1933-1936; 1830
  - Rijksweg 27, ---; Gorinchem-Breda [dossier 301] [portefeuille nr. 91-3]., 1938-1940; 1823
  - Rijksweg 27, ---; zuidelijke rondweg om Breda [dossier 301] [portefeuille nr. 85-1]., 1931-1948; 1813
  - Rijksweg 27, ---; ruilverkaveling West Lakerveld en Blommendaal (polder) [dossiers 3, 303, 387] [portefeuille nr. 104-3]., 1939-1942; 1841
  - Rijksweg 28, ---; Hoevelaken-Nijkerk-Zwolle, verlegging om Nijkerk [dossiers 302, 387] [portefeuille nr. 97-3]., 1934-1949; 1830
  - Rijksweg 31, ---; Meppel-Assen-De Punt, verbetering --- met aansluiting Rijkswegen 31 en 32 bij de Pijlebrug [dossiers 310, 387] [portefeuille nr. 129-1]., 1931-1938; 1873
  - Rijksweg 31, ---; gedeelte Assen-Meppel, omlegging om Meppel [dossiers 310, 387] [portefeuille nr. 129-2]., 1931-1938; 1873
  - Rijkswegen 28 en 31, verlegging om Zwolle, rondweg om Zwolle, vernieuwing Spoolderbrug in Rijksweg 28 over de Willemsvaart, brug over het [dossier 308] [portefeuille nr. 123-2]., 1930-1938; 1866
  - Rijksweg 32, verbeteren van de verlengde Schrans- Leeuwarderadeel [dossier 307] [portefeuille nr. 121-1]., 1933-1942; 1863
  - Rijksweg 32, verbeteren van de gedeelte Akkrum-Barrahuis- Leeuwarden-Overijsselse grens [dossier 307] [portefeuille nr. 122-1]., 1938-1943; 1865
  - Rijksweg 32, verlegging om Heerenveen [dossier 307] [portefeuille nr. 122-3]., 1939-1944; 1865
  - Rijksweg 32, (Zwolle)-Pijlebrug-Heerenveen-Rauwerd; traverse Tuk en verlegging om Steenwijk [dossier 308] [portefeuille nr. 125-2]., 1930-1940; 1868
  - Rijksweg 33, Appingedam-Zuidbroek-Wildervank-Assen; tracé gedeelte Bareveld-Appingedam [dossier 309] [portefeuille nr. 128-1]., 1937-1948; 1872
  - Rijksweg 34, Zwolle-Kampen, wijziging overweg bij Frankhuis in de spoorweg Zwolle-Kampen [dossier 308] [portefeuille nr. 126-2]., 1939-1949; 1869
  - Rijkswegen 34 en 35, traversen door Hengelo [dossier 308] [portefeuille nr. 124-3]., 1932-1942; 1867
  - Rijksweg 35, Zwolle-Nijverdal, rondweg om Borne [dossier 308] [portefeuille nr. 125-3]., 1937-1942; 1868
  - Rijkswegen 35 en 37, omlegging Rijksweg 35 Zwolle- Nijverdal om Raalte, verbetering Rijksweg 37 Zwolle- Deventer [dossier 308] [portefeuille nr. 124-3]., 1931-1946; 1867
  - Rijksweg 36, Hardenberg-Almelo, verbinding Rijksweg 35 bij Almelo met Rijksweg 34 bij Hardenberg [dossier 308] [portefeuille nr. 124-1]., 1932-1938; 1867
  - Rijksweg 38, Zwolle-Kampen gedeelte Veerallee-Frankhuis [dossier 308] [portefeuille nr. 124-2]., 1936-1938; 1867
  - Rijksweg 39, ---; traverse Leeuwarden en verbinding rijkswegen 9 en 39, verbetering van de Hoeksterbrug en de Arendsbrug allen gelegen in de traverse. Overdracht gedeelte Groningerstraatweg in beheer en onderhoud aan de gemeente Leeuwarden [dossier 307] [portefeuille nr. 120-1]., 1931-1938; 1861
  - Rijksweg 39, ---; traverse Leeuwarden en verbinding Rijkswegen 9 en 39, verbetering van de Hoeksterbrug en de Arendsbrug allen gelegen in de traverse. Overdracht gedeelte Groningerstraatweg in beheer en onderhoud aan de gemeente Leeuwarden [dossier 307] [portefeuille nr. 120-2]., 1940-1947; 1862
  - Rijksweg 45, ---; Rauwerd-Sneek-Lemmer als onderdeel van de verbinding Leeuwarden-Lemmer Kampen door de Noordoostpolder [dossier 307] [portefeuille nr. 122-2]., 1940-1944; 1865
  - Rijksweg 42, ---; Groningen-Nieuwe Schans, omlegging om Winschoten [dossier 309] [portefeuille nr. 127-2]., 1933-1947; 1871
  - Rijksweg 43, ---; gedeelte Afsluitdijk-Harkezijl, gedeelte Sneek-Joure [dossier 307] [portefeuille nr. 117-2]., 1931-1935; 1856
  - Rijksweg 43, ---; gedeelte Harkezijl-Sneek en gedeelte Joure-Heerenveen [dossier 307] [portefeuille nr. 118-1]., 1937; 1858
  - Rijksweg 43, ---; traverse Sneek [dossier 307] [portefeuille nr. 121-3]., 1935-1942; 1864
  - Rijksweg 43, ---; tracé van en verbeteren van --- Groningen-Heerenveen [dossier 309] [portefeuille nr. 127-3]., 1938-1945; 1872
  - Rijksweg 43 en 43A, ---; Heerenveen-Beetsterzwaag, ---; Beetsterzwaag-Quatrebras en kunstweg Bergum-Heerenveen [dossier 307] [portefeuille nr. 118-2]., 1930-1938; 1859
  - Rijksweg 43 en 43A, ---; Heerenveen-Beetsterzwaag, ---; Beetsterzwaag-Quatrebras en kunstweg Bergum-Heerenveen [dossier 307] [portefeuille nr. 119-1]., 1939-1940; 1860
  - Rijksweg 43 en 43A, ---; Heerenveen-Beetsterzwaag, ---; Beetsterzwaag-Quatrebras en kunstweg Bergum-Heerenveen [dossier 307] [portefeuille nr. 119-2]., 1941-1949; 1860
  - Rijksweg 43A, ---; traverse Drachten [dossier 307] [portefeuille nr. 121-2]., 1941-1942; 1864
  - Rijksweg 44, ---; Goor- Delden verlegging om Delden [dossier 308] [portefeuille nr. 126-1]., 1930-1941; 1869
  - Rijksweg 44, ---; Hengelo-Oldenzaal-Denekamp grens verlegging om Oldenzaal [dossier 308] [portefeuille nr. 125-1]., 1930-1938; 1868
  - Rijksweg 48, ---; verbeteren rijksweg Arnhem-Dieren- Zutphen [dossier 302] [portefeuille nr. 96-1]., 1930-1940; 1829
  - Rijksweg 48, ---; Zutphen-Dieren-Arnhem [dossier 302] [portefeuille nr. 99-2]., 1930-1949; 1832
  - Rijksweg 50, ---; Arnhem-Katerveer [dossier 302] [portefeuille nr. 97-4]., 1937-1940; 1830
  - Rijksweg 50, ---; Apeldoorn en Katerveer [dossier 302] [portefeuille nr. 95-1]., 1933-1944; 1828
  - Rijksweg 52, ---; Autosnelweg Arnhem-Nijmegen [dossier 302] [[portefeuille nr. 93-4]., 1930-1947; 1826
  - Rijksweg 53, ---; aanleg rijksweg Nijmegen-Beek [dossier 302] [portefeuille nr. 93-2]., 1934-1939; 1825
  - Rijksweg 55, ---; verbeteren wegvak door een kruising te Heesch [dossier 301] [portefeuille nr. 92-2]., 1935-1940; 1824
  - Rijksweg 56, ---; rondweg om Roosendaal [dossier 301] [portefeuille nr. 82-1]., 1932-1943; 1808
  - Rijksweg 63, ---; rondweg om Eindhoven [dossier 301] [portefeuille nr. 86-1]., 1936-1939; 1814
  - Rijksweg 63, ---; rondweg om Eindhoven [dossier 301] [portefeuille nr. 86-2]., 1939-1949; 1815
  - Rijksweg 63, ---; wegverlegging Tilburg [dossier 301] [portefeuille nr. 87-1]., 1935-1942; 1816
  - Rijksweg 63, ---; Tilburg-Eindhoven, tracés en ringbanen [dossier 301] [portefeuille nr. 88-1]., 1930-1934; 1817
  - Rijksweg 63, ---; diverse wegvakken [dossier 301] [portefeuille nr. 89-1]., 1934-1936; 1818
  - Rijksweg 63, ---; diverse wegvakken [dossier 301] [portefeuille nr. 89-2]., 1936-1946; 1819
  - Rijksweg 67, ---; Eindhoven-Venlo, tracé en aanleg [dossier 311] [portefeuille nr. 132-1]., 1932-1945; 1878
  - Rijksweg 68, ---; Eindhoven-Roermond [dossier 301] [portefeuille nr. 82-2]., 1930-1934; 1809
  - Rijksweg 68, ---; Leende-Limburgse grens [dossier 301] [portefeuille nr. 82-4]., 1934-1937; 1809
  - Rijksweg 68, ---; Eindhoven-Leende [dossier 301] [portefeuille nr. 82-3]., 1934-1943; 1809
  - Rijksweg 75, ---; Roermond-Geleen-Maastricht, aansluiting aan de Franciscus Romanusweg te Maastricht [dossier 311] [portefeuille nr. 131-1]., 1933-1938; 1876
  - Rijksweg 76, ---; (Roermond)-Geleen-Hoensbroek- Valkenhuizen-Kerkrade-grens [dossier 311] [portefeuille nr. 130-1]., 1931-1936; 1874
  - Rijksweg 76, ---; (Roermond)-Geleen-Hoensbroek- Valkenhuizen-Kerkrade-grens [dossier 311] [portefeuille nr. 130-2]., 1937-1941; 1875
  - Rijkswegen, verlichting van --- [dossier 342] [portefeuille nr. 140-1]., 1930-1940; 1889
  - Rijkswegen, opbreken tramsporen langs --- [dossier 342] [portefeuille nr. 144-1]., 1930-1936; 1896
  - Rijkswegenplan, herziening --- 1948 [dossiers 341, 342] [portefeuille nr. 133-1]., 1937-1949; 1879
  - Rijkswegenplan, autosnelwegen deeluitmakende van het --- [dossier 342] [portefeuille nr. 145-2]., 1930-1936; 1897
  - Rijndijk, G., strooppot; procedure Staat/ --- [dossier 79] [portefeuille nr. 61-1]., 1933-1940; 1782
  - Rijnvaart, Centrale Commissie voor de --- [dossiers 218, 348] [portefeuille nr. 81-2]., 1946-1947; 1806
  - Sanering, --- baggerbedrijven [dossiers 21, 23, 45] [portefeuille nr. 12-3]., 1932-1948; 1714
  - Sanering, --- steenindustrie [dossier 342] [portefeuille nr. 143-5]., 1934; 1895
  - Schade, tegemoetkoming --- regeling oorlogsomstandigheden [dossier 21] [portefeuille nr. 9-1]., 1939-1940; 1708
  - Schadevaring, procedure Staat/Drenthe, --- schip Rheinlust aan sluis Maasbracht [dossiers 71, 210] [portefeuille nr. 45-5]., 1942-1948; 1762
  - Scheepvaart, onderwijsfonds voor de --- [dossiers 1941-1949] [portefeuille nr. 152-3]., 1904
  - Scheepvaartbeweging, statistiek --- in Nederland [dossier 21] [portefeuille nr. 11-1]., 1930-1943; 1712
  - Scheepvaartseinen, --- en lichtwachters te IJmuiden [dossier 651] [portefeuille nr. 152-2]., 1930-1936; 1904
  - 'De Schelde' onteigening voor uitbreiding Werfbedrijf ---, Vlissingen [dossier 387] [portefeuille nr. 182-2]., 1930; 1947
  - Scheveningen, provinciale weg --- Katwijk-Noord-Hollandse grens [dossier 303] [portefeuille nr. 100-2]., 1933-1937; 1834
  - Scheveningen, provinciale weg --- Katwijk-Noord-Hollandse grens [dossier 303] [portefeuille nr. 100-3]., 1940-1949; 1835
  - Schipbrug, --- Doesburg, dienstreglement openen en sluiten [dossier 85] [portefeuille nr. 64-2]., 1931-1944; 1786
  - Schoonebeekerdiep, verbeteren --- [dossier 375] [portefeuille nr. 161-1]., 1931-1938; 1919
  - Schrans, Rijksweg 32; verbeteren van de verlengde ---, Leeuwarderadeel [dossier 307] [portefeuille nr. 121-1]., 1933-1942; 1863
  - Schutbrug, Brug Doesburg, vervangen --- [dossiers 60, 62, 85, 302] [portefeuille nr. 98-2]., 1930-1949; 1831
  - Schutsluizen, herstel oorlogsschade aan --- complex Vlissingen [dossiers 3, 35, 60, 65] [portefeuille nr. 41-4]., 1946-1949; 1757
  - St. Servaasbrug, ---, Maastricht [dossiers 71, 210] [portefeuille nr. 45-2]., 1946-1949; 1762
  - Sliedrecht, watervrijmaken --- Hardinxveld [dossier 40] [portefeuille nr. 25-3]., 1942; 1736
  - Sluisse haven, baggerwerken in de --- te Ooltgensplaat [dossier 35] [portefeuille nr. 18-2]., 1931-1949; 1724
  - Sluizen, mechanische installatie --- te Vreeswijk (tekeningen) [dossier 5] [portefeuille nr. 6-2]., 1934-1936; 1703
  - Sluizen, --- te Tiel [dossier 5] [portefeuille nr. 6-3]., 1939-1949; 1704
  - Sluizen, herstel van de oost --- te Hansweert en Weneldingen [dossiers 20, 60, 65] [portefeuille nr. 41-2]., 1947-1949; 1756
  - Sneek, Rijksweg 43; gedeelte Afsluitdijk-Hardezijl, gedeelte --- Joure [dossier 307] [portefeuille nr. 117-2]., 1931-1935; 1856
  - Sneeuwval, verspreiding berichten betreffende te verwachten gladheid en --- [dossier 342] [portefeuille nr. 143-2]., 1947-1949; 1894
  - Snelverkeerweg, --- Amsterdam-Twente [dossiers 302, 304] [portefeuille nr. 113-2]., 1941-1945; 1852
  - Sociale lasten, verrekening ---, arbeidslonen [dossier 21] [portefeuille nr. 13-3]., 1937-1947; 1716
  - Spoorweg toestanden, --- Eindhoven [dossier 301] [portefeuille nr. 91-2]., 1944-1948; 1822
  - Spoorwegtunnel, --- Velsen [dossier 304] [portefeuille nr. 108-1]., 1934-1937; 1845
  - Spoorwegtunnel, --- Velsen [dossier 304] [portefeuille nr. 108-2]., 1938-1949; 1846
  - Staatsboomkwekerij, inrichting --- (steun aan boomkwekers) [dossiers 342, 547] [portefeuille nr. 142-2]., 1930-1934; 1893
  - Staatsbosbeheer, natuurbescherming --- [dossier 21] [portefeuille nr. 9-2]., 1936-1940; 1709
  - Staatsmijn Maurits, ondergrondse ontginningen nabij en onder het Julianakanaal van --- [dossiers 71, 210] [portefeuille nr. 45-3]., 1930-1949; 1762
  - Staatsvissershavenbedrijf, commissie van advies voor het --- [dossiers 24, 651] [portefeuille nr. 15-1]., 1931-1949; 1719
  - Staatsvissershavenbedrijf, jaarverslagen [dossiers 25, 651] [portefeuille nr. 172-1]., 1930-1949; 1935
  - Staatsvissershavenbedrijf, ---, levering van elektrische stroom door Provinciaal Elektrisch Bedrijf Noord-Holland [dossier 651] [portefeuille nr. 172-2]., 1931-1940; 1935
  - Staatsvissershavenbedrijf, ---, levering van water aan het bedrijf door de gemeente Velsen en door het bedrijf aan derden [dossier 651] [portefeuille nr. 172-3]., 1933-1938; 1935
  - Staatsvissershavenbedrijf, ---, reglement betreffende publieke verkoop [dossier 651] [portefeuille nr. 172-4]., 1934-1947; 1935
  - Staatsvissershavenbedrijf, --- verkoop van bier [dossier 651] [portefeuille nr. 172-5]., 1931-1949; 1935
  - Staatsvissershavenbedrijf, --- doktarieven [dossier 651] [portefeuille nr. 173-1]., 1931-1940; 1936
  - Staatsvissershavenbedrijf, --- financiering van de verkoop van vis [dossier 651] [portefeuille nr. 173-2]., 1930-1939; 1936
  - Staatsvissershavenbedrijf, --- afschrijvingspercentages [dossier 651] [portefeuille nr. 173-3]., 1935-1949; 1937
  - Staatsvissershavenbedrijf, --- veerdiensten IJmuiden [dossiers 611, 651] [portefeuille nr. 173-4]., 1930-1946; 1937
  - Staatswateren, onttrekken bodemspecie aan --- [dossiers 21, 52, 74] [portefeuille nr. 36-1]., 1943-1948; 1749
  - Statistiek, --- scheepvaartbeweging in Nederland [dossier 21] [portefeuille nr. 11-1]., 1930-1943; 1712
  - Stavorense Zuidermeer, ---, bijdrage in onderhoud aan A. van Giffen en J. Plantinga [dossier 226] [portefeuille nr. 81-1]., 1930-1942; 1806
  - Steenbergen, Rijksweg 18; --- St. Philipsland [dossiers 301, 342, 387] [portefeuille nr. 84-1]., 1931-1940; 1812
  - Steenindustrie, sanering --- [dossier 342] [portefeuille nr. 143-5]., 1934; 1895
  - Steenwijk, Rijksweg 32; (Zwolle)-Pijlebrug-Heerenveen- Rauwerd, traverse Tuk en omlegging om --- [dossier 308] [portefeuille nr. 125-2]., 1930-1940; 1868
  - Steun, ziekte van het wier (zeegras) benoorden de Afsluitdijk, de invloed van de afsluiting der Zuiderzee op die ziekte en --- aan getroffen wiervissers [dossier 547] [portefeuille nr. 165-2]., 1932-1939; 1925
  - Stichting, --- materiaal onderzoek [dossiers 22, 342] [portefeuille nr. 13-2]., 1931-1949; 1716
  - Stormvloeden, commissie bestudering --- [dossier 100] [portefeuille nr. 180-1]., 1939-1946; 1945
  - Stremmingen, scheepvaart --- [dossier 45] [portefeuille nr. 31-2]., 1938-1949; 1744
  - Stroom, herstel --- op Ameland [dossiers 30, 31] [portefeuille nr. 15-4]., 1930-1947; 1720
  - Studenten, buitenlandse --- [dossier 345] [portefeuille nr. 149-3]., 1948-1949; 1901
  - Stuwen, Berkel; subsidie bouw --- [dossier 85] [portefeuille nr. 64-1]., 1931-1938; 1786
  - Subsidie, --- Toegepast Natuurwetenschappelijk Onderzoek [dossier 21] [portefeuille nr. 10-4]., 1932-1948; 1711
  - Subsidie, --- exploitatie Koningin Emma Haven te Clinge [dossier 35] [portefeuille nr. 18-1]., 1931-1949; 1724
  - Subsidie, --- baggerwerken haven Huizen [dossier 35] [portefeuille nr. 18-4]., 1930-1943; 1725
  - Subsidie, --- duinbeplantingen, Delfland [dossier 31] [portefeuille nr. 18-6]., 1930-1949; 1725
  - Subsidie, --- verbeteringswerken Oude IJssel en Aastrang [dossiers 62, 85] [portefeuille nr. 38-1]., 1942-1948; 1752
  - Subsidie, --- van gemene belangen van de Alblasserwaard met Arkel beneden de Zouwe [dossier 62] [portefeuille nr. 38-3]., 1931-1948; 1752
  - Subsidie, --- aan de provincie Noord-Holland in de kosten aanleg West Friese Kanalen [dossiers 6, 64] [portefeuille nr. 39-3]., 1930-1948; 1754
  - Subsidie, --- in kosten bouw schutsluis in het Nieuwe Meer [dossiers 6, 64, 304] [portefeuille nr. 40-2]., 1930-1948; 1755
  - Subsidie, --- in onderhoud van de weg Rotterdam (hoflaan)-Gouda [dossier 303] [portefeuille nr. 103-1]., 1930-1948; 1840
  - Subsidie, --- aan Nederlands Dierkundige Vereniging voor kosten onderzoek naar de veranderingen in de Flora en Fauna Zuiderzee tijdens en na drooglegging [dossier 547] [portefeuille nr. 170-3]., 1939-1949; 1932
  - Subsidie, --- aan de Stichting Bevolkingsonderzoek in de drooggelegde Zuiderzeepolders [dossier 547] [portefeuille nr. 170-4]., 1936-1936; 1932
  - Subsidie, --- aanleg Berghaven Katwijk [dossiers 35, 651] [portefeuille nr. 174-4]., 1931-1947; 1939
  - Taak, regeling --- dir. Bruggen [dossier 342] [portefeuille nr. 138-3]., 1932-1938; 1887
  - Tarieven, --- provinciale veren over de Westerschelde [dossier 374] [portefeuille nr. 158-1]., 1948-1949; 1914
  - Technisch Ambtenaren, examen --- en examencommissie --- [dossiers 345, 346] [portefeuille nr. 151-1]., 1930-1949; 1903
  - Terneuzen, dubbele rolbasculenbrug --- [dossier 3] [portefeuille nr. 2-1]., 1930-1949; 1695
  - Terneuzen, Axelbrug --- [dossier 3] [portefeuille nr. 2-2]., 1930-1949; 1695
  - Terneuzen, Kanaalhaven --- [dossier 3] [portefeuille nr. 3-2]., 1930-1949; 1697
  - Tertiaire, --- wegen [dossier 342] [portefeuille nr. 140-2]., 1930-1937; 1890
  - Texel, verdediging polder Eijerland te --- [dossier 31] [portefeuille nr. 18-3]., 1930-1949; 1724
  - Tiel, gecombineerde grindweg --- Buren-Culemborg [dossier 302] [portefeuille nr. 93-3]., 1930-1948; 1825
  - Tilburg, Rijksweg 63; wegverlegging --- [dossier 301] [portefeuille nr. 87-1]., 1935-1942; 1816
  - Tilburg, Rijksweg 63; --- Eindhoven tracé en ringbanen [dossier 301] [portefeuille nr. 88-1]., 1930-1934; 1817
  - Toegepast Natuurwetenschappelijk Onderzoek, materiaal onderzoek ten behoeve van Rijkswaterstaat door --- [dossier 21] [portefeuille nr. 9-4]., 1934-1939; 1709
  - Toegepast Natuurwetenschappelijk Onderzoek, centrale organisatie --- [dossier 21] [portefeuille nr. 10-3]., 1933; 1710
  - Toegepast Natuurwetenschappelijk Onderzoek, subsidie --- [dossier 21] [portefeuille nr. 10-4]., 1932-1948; 1711
  - Toegepast Natuurwetenschappelijk Onderzoek, materiaal onderzoek --- [dossier 21] [portefeuille nr. 11-3]., 1929-1939; 1713
  - Toestand, wekelijkse opgave --- van de wegen [dossier 342] [portefeuille nr. 143-1]., 1947-1949; 1894
  - Tolheffing, --- op bruggen (financiering versnelde bruggenbouw onder andere door verhoging tijdelijke heffing op benzine) [dossier 342] [portefeuille nr. 144-2]., 1935-1937; 1896
  - Tramsporen, opbreken --- langs rijkswegen [dossier 342] [portefeuille nr. 144-1]., 1930-1936; 1896
  - Tunnel, --- Rotterdam [dossier 79] [portefeuille nr. 57-1]., 1930-1935; 1776
  - Tunnel, --- Rotterdam [dossier 79] [portefeuille nr. 58-1]., 1935-1936; 1778